臺灣士林地方法院刑事判決　　　　　　　　　　　　　九十三年度訴字第七一０號
　　公　訴　人　臺灣士林地方法院檢察署檢察官
　　被　　　告　己○○
右列被告因搶奪案件，經檢察官提起公訴（九十三年度偵字第九三○八號），經訊問
被告後，被告為認罪之答辯，本院合議庭裁定由受命法官獨任以簡式審判程序審理並
判決如左：
    主  文
己○○連續意圖為自己不法之所有，而搶奪他人之動產，處有期徒刑參年拾月。扣案
機車鑰匙壹支沒收。
    事  實
一、己○○因失業在外，到處流浪，且染有毒癮缺錢花用，乃思以飛車搶奪犯案謀取
    財物，遂基於意圖為自己不法所有之竊盜及搶奪概括犯意，自民國九十三年八月
    十七日起，或騎乘不明車號機車，或竊取如附表編號九所示機車作為搶奪路人財
    物之工具，連續於如附表編號一至八及十至十一所示時、地，尾隨在路上行走之
    各編號被害人，並自後方趁各編號被害人等不備之際，徒手搶奪各該被害人財物
    （詳細時、地、犯罪手法、被害人姓名、搶奪所得財物詳如附表所示）。迄於同
    年十月七日，己○○承前開竊盜之概括犯意，竊取如附表編號十二所示機車後，
    於下午二時二十分許，因騎乘該贓車，行經臺北市○○區○○街三十三巷口前，
    經警發現盤查後始查悉上情，並當場自己○○身上扣得如附表編號十一所示搶奪
    財物及其竊取機車所用之鑰匙一支。
二、案經臺北市政府警察局大同分局報請臺灣士林地方法院檢察署檢察官偵查起訴。
    理  由
一、右揭犯罪事實，業據被告己○○於警訊、偵查及本院審理時坦承不諱（偵查卷第
    一九至二二頁偵訊筆錄、第一二八至一三二頁訊問筆錄及本院卷第二七至三十頁
    審判筆錄參照），核與被害人張鈞翔、庚○○、乙○○、辛○○、癸○○、丁○
    ○、戊○○、壬○○、甲○○、子○○○、丙○○指訴情節相符（分別為偵查卷
    第四四至四五頁、第四六至四八頁、第五二至五三頁、第五四至五五頁、第五六
    至五七頁、第六０至六二頁、第六三至六四頁、第六七至六八頁、第七一至七二
    頁、第七五至七六頁、第七九至八０頁偵訊筆錄參照），復有扣案鑰匙一支可資
    佐證，並有張鈞翔、庚○○贓物認領保管領據（偵查卷第一０七至一０八頁參照
    ）、被告竊取機車照片（偵查卷第一六０至一六一頁參照）在卷可稽，足認被告
    自白與事實相符，可以採信，前揭事實應可認定。本件事證明確，被告犯行堪以
    認定。
二、核被告己○○之所為係犯刑法第三百二十條第一項竊盜罪及第三百二十五條第一
    項搶奪罪。被告己○○先後二次竊盜及十次搶奪犯行，各時間緊接，各方法相同
    ，各觸犯構成要件相同之罪名，顯係各基於概括犯意而為之，為連續犯，應各依
    刑法第五十六條之規定，各論以連續竊盜、連續搶奪一罪，並各加重其刑。又按
    想像競合犯、牽連犯或連續犯之裁判上一罪，倘遇有競合時，如行為人之數行為
    所犯數罪，具有連續關係，又有牽連關係之重疊法律現象，則連續犯罪之一部，
    既與他罪牽連，自應包括的將全部之連續各行為，論以一罪，再按牽連犯之例，
    從一重處斷，不得以數罪併合處罰之，最高法院七十四年臺上字第六四五０號判
    例、九十一年度臺上字第三七五四號判決意旨可資參照。是被告所犯先後二次竊
    盜犯行，雖僅其中一次為飛車搶奪而下手竊取機車，而最後一次竊取之機車並未
    以之供作搶奪工具，仍應先依連續犯之例與其它竊盜犯行論以一罪，再與被告等
    所犯共同連續搶奪罪，按方法、目的之牽連犯之規定，從一重分別論以連續搶奪
    罪。爰審酌被告己○○正值青年，身強力壯，竟不思正途，僅因染有毒癮缺錢花
    用，即為本件犯罪，且飛車行搶，對社會治安危害已甚鉅，況且其係於短時間密
    集，多次行搶，造成社會人心恐懼更甚，惟其犯後均坦承犯行，態度尚佳，及渠
    等犯罪之次數、犯罪之手段，犯罪時所受之刺激、其品性、生活狀況、智識程度
    等一切情狀，量處如主文所示之刑，以玆警懲。扣案被告兩次用以竊取機車所用
    之鑰匙一支，乃係被告所有用以竊取機車所用之物，業據被告供明在卷，自應依
    刑法第三十八條第一項第二款宣告沒收。
三、據上論斷，應依刑事訴訟法第二百七十三條之一第一項、第二百九十九條第一項
    前段、刑法第五十六條、第三百二十條第一項、第三百二十五條第一項、第五十
    五條、第三十八條第一項第二款，罰金罰鍰提高標準條例第一條前段，判決如主
    文。
本案經檢察官盧美如到庭執行職務。
中　　　華　　　民　　　國　　九十三　　年　　 十二 　　月　　 三十 　　日
       　　　　　　　　　　　　　　 臺灣士林地方法院刑事第七庭
                                        法  官 王　沛　雷
右正本證明與原本無異。
如不服本判決，應於送達後十日內，向本院提出上訴狀。
                                        書記官 詹  志  鵬
中　　　華　　　民　　　國　　九十三　　年　 　十二　 　月  　三十一　　日
附錄本判決論罪科刑依據之法條：
刑法第三百二十條第一項：
    意圖為自己或第三人不法之所有，而竊取他人之動產者，為竊盜罪，處五年以下
    有期徒刑、拘役或五百元以下罰金。
第三百二十五條第一項：
    意圖為自己或第三人不法之所有，而搶奪他人之動產者，處六月以上五年以下有
    期徒刑。
附表：
┌──┬──────┬───────┬───────┬─────────┐
│編號│犯罪時間    │犯罪地點      │被害人及犯罪手│所得財物          │
│    │            │              │法            │                  │
├──┼──────┼───────┼───────┼─────────┤
│一  │九十三年八月│臺北市大同區赤│被告騎乘不明車│皮包一個（內含現金│
│    │十七日下午二│峰街三十三巷十│號機車由後搶奪│新臺幣（以下同）六│
│    │時五十分許  │五號前        │乙○○之皮包  │千元、摩托羅拉手機│
│    │            │              │              │一支、身分證一張、│
│    │            │              │              │銀行信用卡六張、銀│
│    │            │              │              │行及郵局金融卡各一│
│    │            │              │              │張）。            │
├──┼──────┼───────┼───────┼─────────┤
│二  │九十三年八月│臺北市大同區延│被告騎乘不明車│皮包一個（內含現金│
│    │十九日下午一│平北路與歸綏街│號機車搶奪黃美│七千元、身分證一張│
│    │時四十分許  │口            │齡之皮包      │、汽車駕照、健保卡│
│    │            │              │              │壹張、信用卡二張、│
│    │            │              │              │銀行保管箱鑰匙一支│
│    │            │              │              │）。              │
├──┼──────┼───────┼───────┼─────────┤
│三  │九十三年九月│臺北市大同區延│被告騎乘不明車│皮包一個（內含現金│
│    │二十一日上午│平北路與民樂街│號機車由後方搶│三千元、健保卡一張│
│    │八時五十五分│三十六巷口    │奪癸○○之皮包│、信用卡一張、存摺│
│    │許          │              │              │一本）。          │
├──┼──────┼───────┼───────┼─────────┤
│四  │九十三年九月│臺北市大同區寧│被告騎乘不明車│皮包一個（內含現金│
│    │二十二日上午│夏路三十二號六│號機車由後方搶│四千元、信用卡一張│
│    │六時四十五分│樓之一        │奪丁○○之皮包│、身分證一張、健保│
│    │許          │              │              │卡一張）。        │
├──┼──────┼───────┼───────┼─────────┤
│五  │九十三年九月│臺北市大同區貴│被告騎乘不明車│皮包一個（內含現金│
│    │二十三日下午│德街三十四號前│號機車由後方搶│五千元、BENQ行動電│
│    │一時五十一分│              │奪戊○○之皮包│話一支、身分證一張│
│    │許         │              │              │、信用卡四張、機、│
│    │            │              │              │汽車駕照各一張）。│
├──┼──────┼───────┼───────┼─────────┤
│六  │九十三年九月│臺北市大同區迪│被告騎乘不明車│皮包一個（內含現金│
│    │二十九日上午│化街一段二十六│號機車由後方搶│二千元、身分證一張│
│    │八時三分許  │號前          │奪壬○○之皮包│、信用卡四張、健保│
│    │            │              │              │卡一張、金融卡一張│
│    │            │              │              │）。              │
├──┼──────┼───────┼───────┼─────────┤
│七  │九十三年九月│臺北市大同區民│被告騎乘不明車│皮包一個（內含現金│
│    │二十九日八時│權西路一八六號│號機車搶奪吳敏│一千九百元、OKWAP │
│    │十分許      │              │湘之皮包      │行動電話一支、    │
│    │            │              │              │信用卡五張。      │
├──┼──────┼───────┼───────┼─────────┤
│八  │九十三年十月│臺北市大同區延│被告騎乘不明車│皮包一個（內含現金│
│    │四日上午十時│平北路三段六十│號機車搶奪鍾葉│二千五百元、NO KIA│
│    │五十分許    │六巷四號前    │阿靜之皮包    │行動電話一支、健保│
│    │            │              │              │卡一張）。        │
├──┼──────┼───────┼───────┼─────────┤
│九  │九十三年十月│臺北市○○○路│以自備機車鑰匙│ＣＧＫ─九一三號機│
│    │四日下午    │二段七十二巷十│發動機車，竊取│車一台            │
│    │            │五號前        │黃任汰所有車號│                  │
│    │            │              │ＣＧＫ─九一三│                  │
│    │            │              │號機車（嗣後棄│                  │
│    │            │              │置於臺北市大同│                  │
│    │            │              │區○○○路○段│                  │
│    │            │              │一八五巷十三號│                  │
│    │            │              │）。          │                  │
├──┼──────┼───────┼───────┼─────────┤
│十  │九十三年十月│臺北市大同區景│被告騎乘前開竊│皮包一個（內含現金│
│    │五日下午四時│化街四十一號前│取之車號ＣＧＫ│三千五百元、身分證│
│    │五十分      │              │─九一三號贓車│一張、駕照一張、行│
│    │            │              │由後方搶奪徐富│照一張、金融卡七張│
│    │            │              │美之皮包得手  │、信用卡一張）。  │
├──┼──────┼───────┼───────┼─────────┤
│十一│九十三年十月│臺北市大同區民│被告騎乘不明車│皮包一個（內含現金│
│    │六日上午九時│權西路一四四巷│號機車搶奪郭淑│一萬四千元、摩托羅│
│    │許          │八號          │鑾之皮包      │拉行動電話一支、郵│
│    │            │              │              │局存摺一本、高速公│
│    │            │              │              │路回數票、金融卡一│
│    │            │              │              │張、信用卡、駕駛執│
│    │            │              │              │照、健保卡各二張、│
│    │            │              │              │鑰匙一串四把）。  │
├──┼──────┼───────┼───────┼─────────┤
│十二│九十三年十月│臺北市大同區承│以自備鑰匙發動│ＦＲＯ─六０七號機│
│    │七日上午十二│德路三段十六號│機車，竊取車號│車一台            │
│    │時許        │              │ＦＲＯ─六０七│                  │
│    │            │              │號機車一台    │                  │
└──┴──────┴───────┴───────┴─────────┘
